el: Παιχνίδι τύπου ψεκαστήρα: Πάσσαλος εδάφους; Μόνο στο άκρο του λάστιχου (χωρίς βάση); Φουσκωτή βάση; Χαλάκι/επιφάνεια; Προσάρτημα τσουλήθρας; Αψίδα ψεκασμού; Βάση με βάρος; Άλλο
nb: Monteringstype for lekesprinkler: Jordplugg; Kun slangeende (ingen base); Oppblåsbar base; Matte/underlag; Skliemontering; Sprinklerbue; Vektet base; Annet
ro-RO: Tip de montare al aspersorului de joacă: Țăruș de fixare în sol; Doar pentru capătul furtunului (fără bază); Bază gonflabilă; Saltea/suport; Atașament pentru tobogan; Arcadă cu aspersoare; Bază lestată; Altele
vi: Kiểu lắp đặt vòi phun nước: Cọc cắm đất; Chỉ nối vào đầu vòi nước (không có đế); Đế bơm hơi; Thảm/đệm; Gắn cầu trượt; Vòm phun nước; Đế gia trọng; Khác
pl: Typ montażu zraszacza do zabawy: Szpikulec do wbijania w ziemię; Montaż na końcówce węża (bez podstawy); Dmuchana podstawa; Mata; Montaż do zjeżdżalni; Łuk zraszający; Obciążona podstawa; Inny
de: Montageart des Wasserspiel-Sprengers: Erdspieß; Nur am Schlauchende (keine Basis); Aufblasbare Basis; Matte/Pad; Rutschenaufsatz; Sprinklerbogen; Beschwerte Basis; Sonstige
hr-HR: Vrsta montaže prskalice za igru: Klin za zemlju; Samo kraj crijeva (bez postolja); Postolje na napuhavanje; Prostirka/podloga; Priključak za tobogan; Luk za prskanje; Postolje s utegom; Ostalo
en: Play sprinkler mounting type: Ground stake; Hose-end only (no base); Inflatable base; Mat/pad; Slide attachment; Sprinkler arch; Weighted base; Other
zh-CN: 玩具洒水器安装类型: 地桩; 仅水管末端（无底座）; 充气底座; 垫子; 滑梯配件; 喷水拱门; 加重底座; 其他
ko: 놀이용 스프링클러 장착 유형: 그라운드 말뚝; 호스 끝만(베이스 없음); 팽창식 베이스; 매트/패드; 슬라이드 부착형; 스프링클러 아치; 웨이트 베이스; 기타
pt-PT: Tipo de montagem do aspersor Play: Estaca de fixação no solo; Apenas extremidade da mangueira (sem base); Base insuflável; Tapete; Acessório de escorrega; Arco aspersor; Base pesada; Outro
sl-SI: Vrsta montaže igralnega pršilnika: Talni klin; Samo konec cevi (brez podstavka); Napihljiv podstavek; Podloga/blazina; Priključek za tobogan; Lok s pršilnikom; Obtežen podstavek; Drugo
nl: Speelsproeier montagetype: Grondpen; Alleen slanguiteinde (geen basis); Opblaasbare basis; Mat; Glijbaanbevestiging; Sproeiboog; Verzwaarde basis; Overig
sk-SK: Typ upevnenia hračkárskeho rozstrekovača: Zápich do zeme; Len na koniec hadice (bez základne); Nafukovacia základňa; Podložka; Nadstavec na šmýkačku; Oblúk postrekovača; Zaťažená základňa; Iné
pt-BR: Aspersor de brinquedo tipo de montagem: Estaca de solo; Apenas extremidade da mangueira (sem base); Base inflável; Tapete/esteira; Acessório de escorregador; Arco de aspersor; Base com peso; Outro
fi: Leikkisprinklerin asennustyyppi: Maakiila; Vain letkun pää (ei jalustaa); Ilmatäytteinen jalusta; Matto/alusta; Liukumäkikiinnitys; Sadetinkaari; Painotettu jalusta; Muu
da: Monteringstype for legesprinkler: Jordspyd; Kun slangeende (ingen bund); Oppustelig bund; Måtte/underlag; Montering på rutsjebane; Sprinklerbue; Vægtet bund; Andet
cs: Typ montáže herního postřikovače: Zemní kolík; Pouze na konec hadice (bez základny); Nafukovací základna; Podložka; Nástavec na skluzavku; Stříkací oblouk; Zatížená základna; Jiné
hu: Játék permetező rögzítési típusa: Földbe szúrható karó; Csak tömlővég (talp nélkül); Felfújható talp; Szőnyeg/alátét; Csúszdakiegészítő; Locsolóív; Súlyozott talp; Egyéb
ru: Тип крепления игрового спринклера: Колышек для грунта; Насадка на шланг (без основания); Надувное основание; Коврик/мат; Крепление к горке; Арка с разбрызгивателем; Утяжеленное основание; Другое
sv: Monteringstyp för leksprinkler: Jordspett; Endast slangände (ingen bas); Uppblåsbar bas; Matta/dyna; Rutschkanefäste; Vattenspridarbåge; Viktad bas; Övrigt
ja: 遊具用スプリンクラー取り付けタイプ: 地中杭; ホースエンドのみ (ベースなし); 膨張式ベース; マット/パッド; スライドアタッチメント; スプリンクラーアーチ; おもり付きベース; その他
th: ประเภทการติดตั้งสปริงเกลอร์สำหรับเล่น: สมอบก; ปลายสายยางเท่านั้น (ไม่มีฐาน); ฐานเป่าลม; เสื่อ/แผ่นรอง; อุปกรณ์เสริมสำหรับสไลเดอร์; ซุ้มสปริงเกลอร์; ฐานถ่วงน้ำหนัก; อื่นๆ
it: Tipo di montaggio dell'irrigatore giocattolo: Picchetto; Solo tubo (senza base); Base gonfiabile; Tappetino/cuscinetto; Accessorio per scivolo; Arco spruzzatore; Base zavorrata; Altro
bg-BG: Тип монтаж на детския разпръсквач: Колче за забиване в земята; Само с накрайник за маркуч (без основа); Надуваема основа; Постелка/подложка; Приставка за пързалка; Пръскаща арка; Утежнена основа; Други
lt-LT: Žaidimų purkštuvo tvirtinimo tipas: Smeigas į žemę; Tik žarnos antgalis (be pagrindo); Pripučiamas pagrindas; Kilimėlis / padas; Čiuožyklos priedas; Purkštuvo arka; Pasunkintas pagrindas; Kita
fr: Mode d’installation du jeu d’arrosage: Piquet de sol; Embout de tuyau uniquement (sans base); Base gonflable; Tapis/coussin; Fixation pour toboggan; Arche d’arrosage; Base lestée; Autre
zh-TW: 兒童戲水噴水器安裝類型: 地釘; 僅水管末端 (無底座); 充氣底座; 墊子/軟墊; 溜滑梯配件; 灑水拱門; 加重底座; 其他
tr: Oyun fıskiyesi montaj tipi: Zemin kazığı; Sadece hortum ucu (tabansız); Şişirilebilir taban; Mat/minder; Kaydırak eklentisi; Fıskiye kemeri; Ağırlıklı taban; Diğer
es: Tipo de montaje del aspersor de juguete: Estaca de suelo; Solo extremo de manguera (sin base); Base inflable; Tapete/almohadilla; Accesorio de tobogán; Arco rociador; Base con peso; Otro